【裁判字號】    91,易,4126
【裁判日期】    920320
【裁判案由】    竊盜
【裁判全文】
臺灣高雄地方法院刑事判決                        九十一年度易字第四一二六號
    公  訴  人  臺灣高雄地方法院檢察署檢察官
    被      告  甲○○
右列被告因竊盜案件，經檢察官提起公訴（九十一年度偵字第二二七七九號），本院
判決如左：
    主  文
甲○○竊盜，處有期徒刑參月，如易科罰金，以參佰元折算壹日。
    事  實
一、甲○○因欠缺交通工具，竟意圖為自己不法之所有，於民國九十一年十月一日凌
    晨四時許，在高雄市○○路與三多路路口附近，見盧秀枝所有供其子吳進昇所騎
    用號碼ＸＹＹ─九○五號重型機車停放該處，即徒手以不詳方法啟動電門竊取該
    機車，得手後，旋改掛其母親所有車號ＸＣＸ─九一七號之車牌供己騎用。嗣於
    同年十月十二日上午六時許，騎乘上開機車行經高雄市苓雅區○○○路七十七號
    一號前時，為警查獲。
二、案經高雄市政府警察局苓雅分局報告臺灣高雄地方法院檢察署檢察官偵查起訴。
    理  由
一、訊據被告甲○○矢口否認有何竊盜犯行，辯稱：機車係在高雄縣鳳山市○○路的
    「港都網咖」向「阿明」借得，且機車被竊當時，其與被害人吳進昇在一起云云
    。經查，前開機車於右揭時、地遭竊等情，業經被害人吳進昇於警詢及本院調查
    中指訴甚詳，且於本院中指稱：機車失竊當時，並不認識被告，也未與其在一起
    等語（見本院九十二年二月十一日調查中），足見被告辯稱機車被竊時，不在場
    云云，與事實不符，無足取信。次查，被告前於警、偵訊中辯稱：機車係向「阿
    明」借得云云（見警訊筆錄第一頁、偵查卷第十一頁），惟於本院調查中先供稱
    係向「雄仔」所借云云（見本院九十一年十二月十七日訊問筆錄），後改稱係向
    「阿明」借得云云（九十二年一月九日訊問筆錄），俟又辯稱：「阿明」與「雄
    仔」是在一起的云云（見本院審理筆錄）；其前後供述不一，已難採信，且對於
    「阿明」、「雄仔」之年籍資料、聯絡方式、如何還車等事項無法交代，而被告
    既無該「阿明」、「雄仔」之聯絡方式，如何返還機車？另案發當時迄今已近半
    年，被告均無法尋獲「阿明」、「雄仔」到庭做證，可見「阿明」、「雄仔」之
    人係被告杜撰之詞，不足採信。此外，復有贓物認領保管收據一紙在卷可憑，事
    證明確，被告犯行洵堪認定。
二、核被告所為，係犯刑法第三百二十條第一項之竊盜罪。爰審酌被告正值青壯，竟
    不思上進，率爾竊取他人之財物，犯後否認犯行，顯無悔意，惟念其因一時貪慾
    ，短於思慮，致觸犯本案犯行，所犯情節尚非重大等一切情狀，量處如主文所示
    之刑，並諭知易科罰金之折算標準。
據上論斷，應依刑事訴訟法第二百九十九條第一項前段，刑法第三百二十條第一項、
第四十一條第一項前段，罰金罰鍰提高標準條例第一條前段、第二條，判決如主文。
本案經檢察官黃彩秀到庭執行職務。
中      華      民      國    九十二    年      三      月     二十     日
                                    臺灣高雄地方法院刑事第三庭
                                        法  官    廖純卿
右正本證明與原本無異。
如不服本判決，應於判決送達後十日內，向本院提出上訴狀。
                                        書記官    劉企萍
中      華      民      國    九十二    年      三      月     二十五   日
附錄本案論罪科刑法條全文：
刑法第三百二十條第一項
意圖為自己或第三人不法之所有，而竊取他人之動產者，為竊盜罪，處五年以下有期
徒刑、拘役或五百元以下罰金。


司法院資訊處製作；財團法人民間司法改革基金會備份。
